【裁判字號】    98,簡上,82
【裁判日期】    980227
【裁判案由】    詐欺
【裁判全文】
臺灣板橋地方法院刑事判決              98年度簡上字第82號
上  訴  人  臺灣板橋地方法院檢察署檢察官
被      告  甲○○
上列上訴人因被告詐欺案件，不服本院於中華民國97年12月24日
所為97年度簡字第10555 號刑事簡易第一審判決（聲請簡易判決
處刑案號：97年度調偵字第1348號），本院第二審合議庭判決如
下：
    主  文
原判決撤銷。
甲○○意圖為自己不法之所有，以詐術使人將本人之物交付，處
拘役伍拾日，如易科罰金，以新臺幣壹仟元折算壹日。
    事  實
一、甲○○曾因詐欺案件，於民國（下同）96年1 月31日，經本
    院以96年度簡字第69號刑事簡易判決判處有期徒刑4 月，96
    年3 月12日判決確定；又因詐欺案件，於96年5 月31日，經
    臺灣高雄地方法院以96年度易字第1115號刑事判決判處有期
    徒刑4 月，96年7 月2 日判決確定。上開2 罪刑，嗣於96年
    11月8 日，經臺灣高雄地方法院以96年度聲減字第7160號裁
    定各減為有期徒刑2 月，並定其應執行之刑為有期徒刑4 月
    確定，於96年12月11日因易科罰金執行完畢（不致使本案犯
    行構成累犯）。詎其猶不知心生警惕，雖明知自己財務困難
    ，無清償債務之能力，竟意圖為自己不法之所有，於96年11
    月2 日某時，在乙○○位於臺北市○○區○○路348 號之住
    處，訛以購買房屋需支付定金為由向乙○○商借支票，致乙
    ○○陷於錯誤，乃將其所取得之發票人：台麗清潔實業有限
    公司（代表人簡名利），付款銀行：台北富邦商業銀行，支
    票號碼：JJ0000000 、JJ0000000 號及不詳票號，票面金額
    ：各為新臺幣（下同）20萬元之支票共計3 紙交付甲○○，
    甲○○得手後即將上開支票均充作向「地下錢莊」借款之用
    ，其中並已兌現1 紙支票，嗣經乙○○催討上開債務，甲○
    ○始坦承前揭情事，且遲未還款，乙○○乃知受騙。
二、案經乙○○訴請臺灣板橋地方法院檢察署檢察官偵查後聲請
    簡易判決處刑。
    理  由
一、按被告以外之人於審判外之陳述，雖不符同法第159 條之1
    至之4 之規定，而經當事人於審判程序同意作為證據，法院
    審酌該言詞陳述或書面陳述作成時之情況，認為適當者，亦
    得為證據，刑事訴訟法第159 條之5 第1 項定有明文。本件
    被告及檢察官於審判程序中就下述證據資料屬傳聞證據，且
    不符刑事訴訟法第159 條之1 至之4 之規定者，均同意作為
    證據，而本院審酌各該證據資料作成時之一切客觀情況，認
    為適當，故得為證據，合先敘明。
二、上開犯罪事實，業據被告甲○○迭於檢察官偵查及本院審理
    中坦承不諱，核與告訴人乙○○於檢察官偵查中所指訴之情
    節相符，且有被告簽發之本票、書立之切結書影本各1 紙（
    見臺灣板橋地方法院檢察署97年度他字第4604號卷第4 頁、
    第5 頁）附卷足憑，從而，本案事證已臻明確，被告犯行洵
    堪認定，自應依法論科。
三、核被告甲○○所為，係犯刑法第339 條第1 項之詐欺取財罪
    。原審以本案罪證明確而援引刑法第339 條第1 項、第47條
    第1 項、第41條第1 項前段，刑法施行法第1 條之1 第1 項
    、第2 項前段等規定，並審酌被告前有詐欺前科紀錄，素行
    不佳，其不思以正道取財，竟向他人詐騙財物，行為實有不
    當，暨其犯罪動機、目的、手段、對告訴人所生損害，及犯
    罪後雖能坦承犯行，惟迄未與告訴人達成和解以獲取諒解等
    一切情狀，量處有期徒刑4 月，並諭知如易科罰金以新臺幣
    1 千元折算1 日，固非無見；惟查：（一）按受有期徒刑之
    執行完畢，或受無期徒刑或有期徒刑一部之執行而赦免後，
    五年以內再犯有期徒刑以上之罪者，始為累犯，此觀刑法第
    四十七條之規定自明。又被告犯應併合處罰之數罪，經法院
    分別判處有期徒刑確定，並依檢察官之聲請，以裁定定其數
    罪之應執行刑確定，該數罪是否執行完畢，係以所定之刑是
    否全部執行完畢為斷。其在未裁定前已先執行之有期徒刑之
    罪，因嗣後合併他罪定應執行刑之結果，檢察官所換發之執
    行指揮書，係執行應執行刑，其前已執行之有期徒刑部分，
    僅應予扣除，不能認為已執行完畢〈參照最高法院94年度台
    非字第249 號、88年度台非字第285 號刑事判決〉。查被告
    甲○○曾因詐欺案件，於96年1 月31日，經本院以96年度簡
    字第69號刑事簡易判決判處有期徒刑4 月，96年3 月12日判
    決確定〈於96年4 月11日易科罰金〉；又因詐欺案件，於96
    年5 月31日，經臺灣高雄地方法院以96年度易字第1115號刑
    事判決判處有期徒刑4 月，96年7 月2 日判決確定。上開2
    罪刑，嗣於96年11月8 日，經臺灣高雄地方法院以96年度聲
    減字第7160號裁定各減為有期徒刑2 月，並定其應執行之刑
    為有期徒刑4 月確定，於96年12月11日因易科罰金執行完畢
    ，此有臺灣高等法院被告前案紀錄表在卷可稽，是就本院96
    年度簡字第69號刑事簡易判決所判處有期徒刑4 月，雖曾於
    96年4 月11日易科罰金，然因嗣後合併他罪定應執行刑之結
    果，揆諸前開判決意旨，該已執行之有期徒刑部分，僅應予
    扣除，不能認為已執行完畢，應迨96年12月11日始執行完畢
    ，而本案被告之行為時係96年11月2 日，係於前開有期徒刑
    執行完畢之前為之，自與刑法第47條第1 項關於累犯之規定
    不符，原審誤認本案被告係累犯，於法有違。（二）被告於
    本院合議庭審理中已償還告訴人10萬元，並業與告訴人達成
    訴訟上和解，告訴人亦表示原諒被告〈見本院98年2 月24日
    審判筆錄及卷附和解筆錄〉，原審未及審酌該等情事，亦有
    未洽。是上訴人依告訴人之請求而以原審量刑過輕提起上訴
    ，雖核無理由，然原判決既有上開可議之處，仍屬無可維持
    ，自應由本院合議庭將原審判決予以撤銷改判。爰審酌被告
    貪圖一己之私利而為本案犯行之犯罪動機、目的、手段、所
    生危害及其品行、智識程度、犯罪後坦承犯行，態度尚佳，
    且於本院合議庭審理中已償還告訴人10萬元，並業與告訴人
    達成訴訟上和解，告訴人亦表示原諒被告等一切情狀，量處
    如主文所示之刑，並諭知如易科罰金之折算標準，以資懲儆
    。
據上論斷，應依刑事訴訟法第455 條之1 第1 項、第3 項、第36
9 條第1 項前段、第364 條、第299 條第1 項前段、刑法第339
條第1 項、第41條第1 項前段，刑法施行法第1 條之1 第1 項、
第2 項前段，判決如主文。
本案經檢察官王家春到庭執行職務。
中    華    民    國    98    年    2     月    27    日
                  刑事第十一庭  法  官  陳鴻清
                                法  官  朱嘉川
                                法  官  陳昭筠
以上正本證明與原本無異。
不得上訴
                                書記官  江文彬
中    華    民    國    98    年    2     月    27    日
附錄本案論罪科刑法條全文：
刑法第339 條：
意圖為自己或第三人不法之所有，以詐術使人將本人或第三人之
物交付者，處五年以下有期徒刑、拘役或科或併科一千元以下罰
金。
以前項方法得財產上不法之利益或使第三人得之者，亦同。
前二項之未遂犯罰之。


司法院資訊處製作；財團法人民間司法改革基金會備份。
